【裁判字號】    89,自,747
【裁判日期】    900329
【裁判案由】    詐欺
【裁判全文】
臺灣臺中地方法院刑事判決                          八十九年度自字第七四七號
    自  訴  人  甲○○
    代  理  人  張慶宗律師
                張志新律師
    被      告  乙○○
    選任辯護人  王世勳
右列被告因詐欺案件，經自訴人提起自訴，本院判決如左：
    主  文
乙○○連續意圖為自己不法之所有，以詐術使人將本人之物交付，處有期徒刑壹年捌
月，緩刑肆年。
    事  實
一、乙○○係台中市○○里○○路○段一三一號新高廚具有限公司負責人，明知其自
    身及該公司已陷於週轉困難，皆無支付能力，竟意圖為自己不法之所有，基於概
    括之犯意，連續於附表所示之時間，向甲○○詐借附表所示之金額，每次均由乙
    ○○先以電話與甲○○連繫後，指示公司會計在約定之金融機構向甲○○收取現
    金，並交付客票或乙○○、新高廚具有限公司簽發，三信商業銀行、新竹國際商
    業銀行台中分行、中興商業銀行台中分行、誠泰銀行公益分行為付款人之支票予
    甲○○，以取信甲○○，前後共向甲○○詐得（新台幣下同）一千七百十六萬元
    。嗣經提示所交付之客票或支票均不獲支付，該公司亦結束營業，乙○○並避不
    見面，甲○○始知受騙。
二、案經甲○○提起自訴。
    理  由
一、訊據被告乙○○否認詐欺取財犯行，辯稱伊遭朋友倒債，且九二一地震後很多客
    票未兌現，才被拖垮，並無詐騙自訴人意思云云。惟查右揭犯罪事實，業據自訴
    人甲○○指訴綦詳，並有支票及退票理由單影本附卷可稽，而被告在三信商業銀
    行之支票存款帳戶（帳號五六八五七號）及新高廚具有限公司在新竹國際商業銀
    行台中分行之支票存款帳戶（帳號00000000000號），均自八十八年
    十一月六日起開始退票，八十八年十二月二十四日拒絕往來，亦有三信商業銀行
    三信銀管字第二三三號、新竹國際商業銀行台中分行竹商銀台中字第六二－一號
    函附交易明細表在卷足憑，被告自八十八年九月七日起至同年十二月十六日止，
    短短二月餘，陸續向自訴人借款高達一千七百十六萬元，交付之客票及支票屆期
    經自訴人提示均遭退票，且隨即結束其經營之新高廚具有限公司營業，避不見面
    ，並自承係以債養債等語，顯見被告向自訴人借款時，其自身及該公司已陷於週
    轉困難，皆無支付能力，自難認無不法所有意圖，所辯無非飾卸之詞，不足採信
    ，其犯行已堪認定。
二、核被告所為，係犯刑法第三百三十九條第一項之詐欺取財罪。其先後多次詐欺取
    財犯行，時間緊接，犯罪構成要件相同，顯係基於概括犯意為之，為連續犯，應
    論以一罪，依法加重其刑。爰審酌被告並無前科，向自訴人詐得金額非少，事後
    已與自訴人達成和解，態度尚佳及其犯罪動機、手段、所生損害等一切情狀，處
    以如主文所示之刑。末查被告未曾受有期徒刑以上之刑之宣告，有台灣台中地方
    法院檢察署刑案資料查註紀錄表可考，因一時失慮致觸刑章，事後已與自訴人達
    成和解，自訴人亦表示願予被告自新機會，被告經受此教訓，應知警惕而無再犯
    之虞，本院認所宣告之刑，以暫不執行為適當，併予宣告緩刑四年，以啟自新。
據上論斷，應依刑事訴訟法第三百四十三條、第二百九十九條第一項前段、刑法第五
十六條、第三百三十九條第一項、第七十四條第一款、罰金罰鍰提高標準條例第一條
前段，判決如主文。
中      華      民      國      九十      年      三    月    二十九    日
                                        法  官  鍾  堯  航
附表：
編號  借款日期               借款金額（新台幣）    約定還款日期
一    八十八年九月七日       一百萬元              八十八年十一月二十二日
二    八十八年九月二十八日   六十萬元              八十八年十一月三十日
三    八十八年九月三十日     三十三萬六千八百元    八十八年十月十六日
四    八十八年九月三十日     三十三萬六千八百元    八十八年十月十六日
五    八十八年九月三十日     二十七萬六千元        八十八年十二月一日
六    八十八年十月五日       八十萬元              八十八年十二月五日
七    八十八年十月六日       六十萬元              八十八年十二月十二日
八    八十八年十月七日       五十萬元              八十八年十二月十九日
九    八十八年十月七日       五十萬元              八十八年十二月十九日
十    八十八年十月八日       三十六萬八千元        八十八年十二月十六日
十一  八十八年十月十一日     九十五萬元            八十八年十二月三十一日
十二  八十八年十月十一日     三十八萬元            八十八年十二月十日
十三  八十八年十月十三日     八十五萬元            八十八年十二月九日
十四  八十八年十月十六日     一百萬元              八十八年十二月十九日
十五  八十八年十月十六日     二十萬元              八十八年十二月十九日
十六  八十八年十月十九日     五十萬元              八十八年十二月二十三日
十七  八十八年十月十九日     六十七萬三千六百元    八十八年十二月二十三日
十八  八十八年十月二十日     一百零五萬元          八十八年十二月三十一日
十九  八十八年十月二十五日   三十五萬元            八十八年十一月三十日
二十  八十八年十月二十五日   五十萬元              八十八年十二月八日
二一  八十八年十月二十六日   六十萬元              八十八年十二月二十六日
二二  八十八年十月二十七日   十二萬六千元          八十八年十一月三十日
二三  八十八年十月二十七日   四十三萬元            八十八年十二月二十九日
二四  八十八年十月二十七日   三十八萬六千元        八十九年一月二十六日
二五  八十八年十一月一日     四十三萬五千元        八十八年十二月十五日
二六  八十八年十一月一日     十八萬五千元          八十八年十二月十六日
二七  八十八年十一月一日     二十萬元              八十八年十一月三十日
二八  八十八年十一月五日     四十萬元              八十九年四月四日
二九  八十八年十一月八日     四十一萬元            八十九年一月二十一日
三十  八十八年十一月九日     八十萬元              八十九年一月九日
三一  八十八年十一月十一日   三十萬元              八十八年十二月十二日
三二  八十八年十一月十一日   三十一萬六千八百元    八十八年十二月三十日
三三  八十八年十一月十六日   八十萬元              八十八年十二月十六日
右正本證明與原本無異。
如不服本判決，應於送達後十日內向本院提出上訴狀（須附繕本），上訴於台灣高等
法院台中分院。
                                        書記官
中      華      民      國      九十      年      三    月    二十九    日
附錄論罪科刑法條
刑法第三百三十九條第一項
意圖為自己或第三人不法之所有，以詐術使人將本人或第三人之物交付者，處五年以
下有期徒刑、拘役或科或併科一千元以下罰金。


司法院資訊處製作；財團法人民間司法改革基金會備份。
